【裁判字號】    97,審小上,17
【裁判日期】    970916
【裁判案由】    返還押租金等
【裁判全文】
臺灣臺北地方法院民事裁定            97年度審小上字第17號
上  訴  人  甲○○
被  上訴人  乙○○（原名：許素珍）
上列當事人間請求返還押租金等事件，上訴人對於民國97年7 月
30日本院台北簡易庭所為97年度北小字第1465號第一審判決提起
上訴，本院裁定如下：
    主  文
上訴駁回。
第二審訴訟費用新臺幣壹仟伍佰元由上訴人負擔。
    理  由
一按對於小額程序第一審裁判之上訴或抗告，非以其違背法令為
  理由，不得為之。又提起上訴，上訴狀內應記載上訴理由，表
  明原判決所違背之法令及其具體內容、暨依訴訟資料可認為原
  判決有違背法令之具體事實，民事訴訟法第436條之24第2項、
  第436 條之25分別定有明文。是當事人對於小額程序第一審判
  決提起上訴時，其上訴狀或理由書應表明該判決所違背之法令
  條項，或有關判例、解釋字號，或成文法以外之習慣或法理等
  及其具體內容，暨係依何訴訟資料可認為原判決有違背法令之
  具體事實。如未依上述方法表明，或其所表明者與上開法條規
  定不相合時，即難認為已合法表明上訴理由，其上訴自非合法
  （最高法院71年台上字第314 號判例參照），法院毋庸命其補
  正，逕以裁定駁回之，此觀同法第436條之32第2 項準用第471
  條第1項、第444條第1項規定自明。
二本件上訴意旨略以：被上訴人於民國96年3 月15日向伊承租門
  牌台北市○○○路○段1號12樓之7號房（下稱7號房），租期1
  年，嗣被上訴人要求換租同樓5號房（下稱5號房），伊同意以
  轉租處理，惟被上訴人提前搬離7 號房違約部分，應計算其空
  屋期間費用；5 號房部分因伊依被上訴人要求拆除裝潢及更換
  傢俱，被上訴人須重新簽約1 年。詎被上訴人於96年11月14日
  遷入5 號房後，遲未簽訂新約，並於97年3月6日前來解約，請
  求返還押金。原審認定租約到期日為97年3 月15日，且被上訴
  人於97年3月6日將5 號房之鑰匙交予訴外人陳進益即大樓管理
  員，被上訴人既已於租約屆期前返還5 號房，則上訴人應返還
  押金新臺幣（下同）26,000元，然伊未曾委任訴外人陳進益為
  上訴人管理或執行個人事務，又豈有房東因房客僅承租4 個月
  增加4,000 元之收入而拆除裝潢及更換傢俱，是伊主張於轉租
  期間租金損失約15,167元、拆除裝潢及更換傢俱約支付50,000
  元、被上訴人自97年3 月15日後之租約未支付及水電代辦費合
  計3,020 元未繳納，在上開租金、費用問題未合理解決前，要
  求伊退還押金，難謂有理云云。並聲明：(一)原判決廢棄；(二)被
  上訴人在第一審之訴及假執行之聲請均駁回。
三查上訴人固就原審判決提起上訴，然其並未表明該判決所違背
  之法令及其具體內容，暨依訴訟資料可認為原判決有違背法令
  之具體事實，難認其已合法表明上訴理由。揆諸首揭判例意旨
  及說明，應認其上訴為不合法。本院即毋庸命其補正，逕以裁
  定駁回其上訴。
四本件第二審訴訟費用，確定為如主文第2 項所示之金額。
五據上論結，本件上訴不合法。依民事訴訟法第436條之32第1項
  、第2項、第444條第1項前段、第95條、第78條、第436條之19
  第1項，裁定如主文。
中    華    民    國    97    年    9     月    16    日
                  民事第六庭審判長法  官  劉坤典
                                  法  官  黃柄縉
                                  法  官  陳婷玉
以上正本係照原本作成
本件不得抗告。
中    華    民    國    97    年    9     月    16    日
                                  書記官  曾靖雯


司法院資訊處製作；財團法人民間司法改革基金會備份。
